PROGRAMADOR | ADMINISTRADOR DE SISTEMAS/REDES

LUIS HERNANDO CUBILLOS RIVERA

SOBRE MI

Soy programador con experiencia en telecomunicaciones, domótica y desarrollo web.

Actualmente, estoy en búsqueda de empleo, preferiblemente remoto, relacionado con el IT/OT, tanto como administrador de sistemas y redes o como analista de ciberseguridad entry level/junior.

CONTACTO

Email: luishcr@proton.me

Web: https://luishcr.es

Lin: https://linkedin.com/in/luishcr

github: https://github.com/luishcr

INFORMACIÓN ADICIONAL

Idiomas:

- ⊳ Español, nativo.
- ⊳ Inglés, conversacional.

Carnets y certificaciones:

- ⊳ Licencia de conducir, tipo B.
- ▷ AVSEC y AVSAF (Aeropuertos).
- ⊳ Microsoft MTA Certifications Fundamentals (Security, Networking, Databases, Operating Systems and Windows

Perfiles online:

Server Administration)

⊳ Platzi

https://platzi.com/p/luishcr

https://tryhackme.com/p/LuisHCR

▶ HackerRank

https://www.hackerrank.com/luishcr

EXPERIENCIA

Programación y Desarrollo Web

→ Desarrollo de aplicaciones y páginas web en proyectos personales con tecnologías front-end y back-end (JavaScript, Python, PHP, SQL)

Inst. Telecomunicaciones | Barcelona
INSMATEC2021 | 06/2021 - 12/2021

→ Montaje y tendido de fibra óptica
para servicios de telecomunicaciones
en las vías del tren en el proyecto
el corredor del mediterráneo.

Electricista/Mozo de almacén | Alicante ORMAZABAL | 04/2019 - 10/2019 → Logística de almacén y montaje de instalaciones eléctricas de media tensión en los centros de transformación.

FORMACIÓN ACADÉMICA

Sistemas electrotécnicos y automatizados, Ciclo Formativo de Grado Superior. Cavanilles, I.E.S. | 2016 - 2019

Seguridad informática (IFCT0109), Certificado de profesionalidad (S.E.P.E.) F.E.M.P.A. | 2021 - 2021

Curso de Especialización en Ciberseguridad en Entornos de las Tecnologías de Operación. Cavanilles, I.E.S. | 2022 - 2023

Formación Online | 2022 - ∞ Platzi | OpenWebinars | OpenBootcamp Certificados: https://bit.ly/3DdfP01